# 请教陈版：关于租赁政府资产未来回购可能性的判断问题

提问人：cheney1994 时间：2021-08-25 21:33:05
案例背景：
某企业的土地和厂房为政府按照公司的设计要求进行建设，建成后租赁给企业使用，前 5 年免租金，公司承诺第 6 年开始回购该土地和厂房（实际回购价格低于市场价），每年回购比例20%，若公司未履行回购义务，则在第 6 年开始对于未回购部分的厂房需支付租金；协议中并未有强制要求公司回购的条款，也未约定公司到期未履行回购义务时需要支付违约金的条款。
怎么从“重大经济动因”的角度分析公司具有到期回购的可能性？我的理解是将不同租赁期（如 10 年、 15 年、 20 年等）的租金年金净现值（剔除租金抵税影响）与回购的年金净现值（剔除折旧抵税影响）进行对比，如果租金净现值均高于回购净现值，是不是可以认为企业具备到期回购的经济动因？
请陈版赐教！！

回答人：chenyiwei
你的方法是论据之一；另外还可以考虑“某企业的土地和厂房为政府按照公司的设计要求进行建设”这一条，即具有专用性，不容易被替换，因而本企业存在长期使用该厂房的经济动因。在此情况下，自然要选择对企业而言成本最低的方案。